【裁判字號】    95,易,361
【裁判日期】    950420
【裁判案由】    毒品危害防制條例
【裁判全文】
臺灣士林地方法院刑事判決
公  訴  人  臺灣士林地方法院檢察署檢察官
被      告  甲○○
上列被告因違反毒品危害防制條例案件，經檢察官提起公訴（95
年度毒偵字第19號），本院於訊問被告後，被告為有罪之陳述，
經裁定認為宜以簡式審判程序審理，並判決如下：
    主  文
甲○○連續施用第二級毒品，累犯，處有期徒刑捌月。扣案之安
非他命壹包（淨重零點參公克）沒收銷燬，安非他命吸食器壹組
沒收。
    事  實
一、甲○○前因先後2 次施用毒品案件，分別經本院以91年度毒
    聲字第64號、91年度毒聲字第1176號裁定送觀察、勒戒後，
    嗣因均認無繼續施用毒品之傾向，分別於民國91年2 月4日
    、92年3 月28日釋放出所，並經臺灣士林地方法院檢察署檢
    察官先後以91年度毒偵字第128 號及92年度毒偵緝字第26號
    不起訴處分確定。又因施用毒品案件，經本院裁定送強制戒
    治，嗣因法律修正於93年1 月9 日停止戒治出所，其強制戒
    治部份視為未執行完畢，刑責部分則經本院於92年12月8 日
    ，以92年度士簡字第1284號判決處有期徒刑5 月確定，於93
    年6 月9 日執行完畢出監。再因施用第2 級毒品安非他命案
    件，經本院於94年9 月8 日，以94年度簡字第280 號判決處
    有期徒刑6 月確定。詎甲○○仍不知悔改，復於上開觀察、
    勒戒執行完畢釋放後5 年內，基於施用第2 級毒品安非他命
    之概括犯意，連續自94年9 月9 日起至同年12月3 日晚上8
    時許止，在台北市○○區○○街1 段418 巷5 號住處內，以
    將安非他命置於吸食器內加熱吸食之方式，施用第2 級毒品
    安非他命多次，嗣於同年12月4 日凌晨1 時許，為警在上址
    住處查獲，並扣得其所有之第2 級毒品安非他命1 包（淨重
    0.3 公克）及甲○○所有供施用安非他命所用之吸食器1組
    。
二、案經臺北市政府警察局北投分局報告臺灣士林地方法院檢察
    署檢察官偵查起訴。
    理  由
一、前揭犯罪事實，業據被告甲○○於本院審理時坦承不諱，且
    被告於前揭時地為警查獲後所採集之尿液，經送臺灣檢驗科
    技股份有限公司以氣相層析質譜儀分析法檢驗結果，呈安非
    他命類之陽性反應，有上開科技公司94年12月21日報告編號
    CH/2005/C0194 號濫用藥物尿液檢驗報告、尿液送驗紀錄簿
    各1 紙（見偵卷第49頁至第50頁）附卷可稽。此外，復有搜
    索扣押筆錄、扣押物品照片在卷可參，及扣案之安非他命1
    包、安非他命吸食器1 組可證，又上開扣案之安非他命1 包
    ，經台北市政府警察局北投分局以聯勤二０四廠製造之煙毒
    品檢驗A 包試劑初步檢驗結果，確呈安非他命反應，亦有該
    局查獲涉嫌毒品危害防制條例毒品初步鑑驗報告單1 紙（見
    偵卷第67頁）在卷可查。綜上，堪認被告之自白與事實相符
    ，足以採信。又被告甲○○前因2 次施用毒品案件，分別經
    本院以91年度毒聲字第64號、91年度毒聲字第1176號裁定送
    觀察、勒戒後，嗣因均認無繼續施用毒品之傾向，分別於91
    年2 月4 日、92年3 月28日釋放出所，並經臺灣士林地方法
    院檢察署檢察官先後以91年度毒偵字第128 號及92年度毒偵
    緝字第26號不起訴處分確定。是被告於觀察、勒戒執行完畢
    釋放後之5年 內，再犯本件連續施用第2 級毒品之罪，堪以
    認定，應依法論科。
二、核被告甲○○所為，係犯毒品危害防制條例第10條第2 項之
    施用第2 級毒品罪。被告施用第2 級毒品安非他命前後，持
    有第2 級毒品安非他命之低度行為，應為其施用之高度行為
    所吸收，不另論罪。又被告先後多次施用第2 級毒品安非他
    命之犯行，時間緊接，手段相同，所犯係構成要件相同之罪
    名，顯係基於概括犯意反覆為之，為連續犯，應依刑法第56
    條之規定以1 罪論，並加重其刑。再被告有如事實欄所載之
    犯罪科刑及執行情形，有臺灣高等法院被告前案紀錄表1 份
    在卷可按，其前於受有期徒刑之執行完畢後，5 年內再犯本
    件有期徒刑以上之罪，為累犯，應依法遞予加重其刑。又被
    告前因施用第2 級毒品安非他命之犯行，業經本院於94 年7
    月29日以94年度簡字第280 號判處有期徒刑6 月，並於94年
    9 月8 日確定在案，則就本件被告自94年1 月底某日起至94
    年9 月8 日止之施用第2 級毒品部分，應為前開確定判決之
    既判力效力所及，惟因聲請簡易判決處刑意旨認該部分與前
    開論罪部分間有連續犯之裁判上一罪關係，復經檢察官於本
    院審理時當庭將本件被告施用第2 級毒品之犯行減縮至上開
    94年度簡字第280 號判決既判力所及範圍外之犯行，本院自
    毋庸再就該部分為免訴之諭知，併此敘明。爰審酌被告前經
    觀察勒戒、強制戒治後，仍未能杜絕毒品之誘惑，而再次施
    用第2 級毒品，顯見其無戒絕之決心，惟犯後坦承犯行，態
    度尚稱良好等一切情狀，量處如主文所示之刑，以示懲儆。
三、扣案之安非他命1包（淨重0.3公克），係第2級毒品，故不
    問屬於犯人與否，應依毒品危害防制條例第18條第1項前段
    宣告沒收銷燬。另扣案之安非他命吸食器1組，係被告所有
    ，且供其施用第2級毒品安非他命所用之物，業據被告供明
    在卷，應依刑法第38條第1項第2款規定宣告沒收。
據上論斷，應依刑事訴訟法第273 條之1 第1 項、第299 條第1
項前段，毒品危害防制條例第10條第2 項、第18條第1 項前段，
刑法第11條、第56條、第47條、第38條第1 項第2 款，判決如主
文。
本案經檢察官呂永魁到庭執行職務。
中    華    民    國    95    年    4     月    20    日
                  刑事第四庭法  官    許碧惠
以上正本證明與原本無異。
如不服本判決，應於判決送達後10日內，向本院提出上訴狀。
                            書記官    徐仁豐
中    華    民    國    95    年    4     月    20    日
附錄本判決論罪科刑依據之法條：
毒品危害防制條例第10條第2項：
施用第二級毒品者，處3年以下有期徒刑。


司法院資訊處製作；財團法人民間司法改革基金會備份。
